# 关于研发支出现流表的列示

提问人：cfo000000 时间：2019-05-13 20:24:55
一项研发项目，既有费用化部分，又有资本化部分（研发支出或已结转无形资产），对应费用化部分在支付的其他与经营活动有关的现金列示？资本化部分计入购建长期资产支付的现金（包括资本化部分的工资）？这么理解对吗？还是说费用化和资本化全部计入支付的其他与经营活动有关的现金？

回答人：chenyiwei
可以这样理解。对应费用化部分和资本化部分，分别属于经营活动和投资活动的现金流量。